# 求助陈版，长期股权投资成本确认问题

提问人：铭艾会 时间：2015-04-07 11:44:06
A公司收购B公司60%股权，评估基准日为2013.12.31，合同约定收购价款 100 万元，约定转让标的的债权债务由转让后的企业享有或承担。评估基准日至标的交割日之间的标的企业的经营损益，经审计后，如为盈利，则由原股东C按原持股比例享有，如为亏损，则由原股东按照本次股权转让比例向新股东不足，但转让价款不变。 评估基准日至标的交割日之间的标的企业的经营损益-1000万，按照约定，原股东C将 600 万补给新股东A。 问：A账面长期股权投资账面价值应确认多少？

回答人：chenyiwei
如果原股东直接依据收购协议中的过渡期损益承担条款向新股东作出补偿的，则新股东收到补偿款时，可冲减投资成本。以将投资成本冲减到零为限，超出部分计入营业外收入。但我理解你所举的“收购价 100 万，补偿 600 万”的极端例子是否在实际操作中几乎不可能实现？这意味着原股东承担超额亏损了。